臺灣高等法院臺中分院刑事裁定　
110年度聲字第2990號
聲  請  人  臺灣高等檢察署臺中檢察分署檢察官
受  刑  人  張耕嘉
上列聲請人因受刑人數罪併罰有二裁判以上，聲請定其應執行之
刑（聲請案號：110年度執聲字第1364號），本院裁定如下：
    主  文
張耕嘉因犯如附表所示各罪所處之刑，應執行有期徒刑伍年肆月
 。
    理  由
一、聲請意旨略以：受刑人張耕嘉因犯詐欺數罪，先後經判決確
    定如附表，數罪中雖有刑法第50條第1項但書所列情形，惟
    受刑人已請求檢察官聲請定應執行刑，有臺灣臺中地方檢察
    署110年10月29日是否請求定應執行刑調查表足稽，應依刑
    法第50條第2項、第53條、第51條第5款規定，定其應執行之
    刑。爰依刑事訴訟法第477條第1項聲請裁定等語。
二、經查，受刑人張耕嘉因犯如附表所示詐欺等案件，經臺灣臺
    中地方法院及本院分別判處如附表所示之刑，均經確定在案
    ，此有如附表所示之判決書及臺灣高等法院被告前案紀錄表
    各1份附卷可憑，而其中受刑人如附表編號1至3所示為得易
    科罰金、易服社會勞動之罪，如附表編號4至7所示為不得易
    科罰金、不得易服社會勞動之罪，依刑法第50條第1項但書
    之規定固不得併合處罰，然查受刑人於民國110年10月29日
    已向檢察官聲請定應執行刑，有臺灣臺中地方檢察署110年1
    0月29日「刑法第50條第1項但書案件是否請求定應執行刑調
    查表」1份（見本院卷第11頁）附卷可稽，是依刑法第50條
    第2項之規定，聲請人就附表所示各罪聲請定其應執行之刑
    ，核屬正當。爰因定應執行刑，不僅攸關國家刑罰權之行使
    ，於受刑人之權益亦有重大影響，除顯無必要或有急迫情形
    外，法院於裁定前，允宜予受刑人以言詞、書面或其他適當
    方式陳述意見之機會，俾使程序保障更加周全，乃予受刑人
    陳述意見之機會；審酌受刑人於110年12月16日本院訊問時
    陳述：沒有意見等語，及受刑人所犯如附表編號1至3所示之
    罪，前曾經臺灣臺中地方法院以106年度訴字第250號判決定
    應執行有期徒刑8月確定，所犯如附表編號4至7所示之各罪
    ，前曾經臺灣臺中地方法院以108年度原訴字第58號等判決
    定應執行有期徒刑5年，案經上訴後，先後經本院及最高法
    院駁回上訴確定，暨所犯如附表所示各罪之犯罪態樣、時間
    間隔、侵犯法益，並考量各該罪合併後之不法內涵、罪責原
    則及合併刑罰所生之效果等情狀，定其應執行之刑如主文所
    示。
三、爰依刑事訴訟法第477條第1項，刑法第50條第2項、第53條
    、第51條第5款，裁定如主文。
中　　華　　民　　國　　110 　年　　12　　月　　17　　日
            刑事第二庭   審判長法　官　何  志  通
                               法　官  石  馨  文
                               法　官  許  月  馨
以上正本證明與原本無異。
如不服本裁定，應於收受送達後5日內向本院提出抗告書狀（須
附繕本）。因疫情而遲誤不變期間，得向法院聲請回復原狀。 

                               書記官  李  妍  嬅  
　　　　　　　　　　　　　　　  
中　　華　　民　　國　　110 　年　　12　　月　　17　　日
附表：受刑人張耕嘉定應執行刑案件一覽表     編號  1 2 3 罪名  詐欺  詐欺  詐欺  宣告刑  有期徒刑3月 （6次） 有期徒刑4月  有期徒刑5月  犯罪日期  104年08月03日至104年08月30日 104年08月04日 104年08月19日 偵查(自訴)機關 年度案號  臺中地檢105年度偵字第20614號 臺中地檢105年度偵字第20614號 臺中地檢105年度偵字第20614號 最後事實審 法院 臺中地院 臺中地院 臺中地院  案號 106年度訴字 第250號 106年度訴字 第250號 106年度訴字 第250號  判決日期 106/06/06 106/06/06 106/06/06 確定 判決 法院 臺中地院 臺中地院 臺中地院  案號 106年度訴字 第250號 106年度訴字 第250號 106年度訴字 第250號  判決確定日 期 106/07/03 106/07/03 106/07/03 是否為得易科罰金之案件  得易科罰金 得易服社會勞動 得易科罰金 得易服社會勞動 得易科罰金 得易服社會勞動 備註  臺中地檢106年度執字第11200號 臺中地檢106年度執字第11200號 臺中地檢106年度執字第11200號   編號1-3曾定應執行有期徒刑8月   
編號  4 5 6 罪名  詐欺  詐欺  詐欺  宣告刑  有期徒刑1年6月 （4次） 有期徒刑1年5月 （15次） 有期徒刑1年4月 （34次） 犯罪日期  106年02月13日至106年03月10日 106年02月10日至106年03月14日 106年02月15日至106年03月15日 偵查(自訴)機關 年度案號  臺中地檢106年度偵字第12528號等 臺中地檢106年度偵字第12528號等 臺中地檢106年度偵字第12528號等 最後事實審 法院 中高分院 中高分院 中高分院  案號 109年度原上訴字 第53號等 109年度原上訴字 第53號等 109年度原上訴字 第53號等  判決日期 109/04/15 109/04/15 109/04/15 確定 判決 法院 最高法院 最高法院 最高法院  案號 110年度台上字 第4520號等 110年度台上字 第4520號等 110年度台上字 第4520號等  判決確定日 期 110/09/09 110/09/09 110/09/09 是否為得易科罰金之案件  不得易科罰金 不得易服社會勞動 不得易科罰金 不得易服社會勞動 不得易科罰金 不得易服社會勞動 備註  臺中地檢110年度執字第11630號 臺中地檢110年度執字第11630號 臺中地檢110年度執字第11630號   編號4-7曾定應執行有期徒刑5年   
編號  7   罪名  詐欺    宣告刑  有期徒刑9月    犯罪日期  106年02月25日    偵查(自訴)機關 年度案號  臺中地檢106年度偵字第12528號等   最後事實審 法院 中高分院    案號 109年度原上訴字 第53號等    判決日期 109/04/15   確定 判決 法院 最高法院    案號 110年度台上字 第4520號等    判決確定日 期 110/09/09   是否為得易科罰金之案件  不得易科罰金 不得易服社會勞動   備註  臺中地檢110年度執字第11630號     編號4-7曾定應執 行有期徒刑5年